臺灣高等法院刑事裁定                 100年度抗字第1082號
抗  告  人
即  被  告  陳國政
上列被告因竊盜案件，聲請具保停止羈押，不服臺灣板橋地方法
院中華民國一百年九月二日裁定（一百年度聲字第四○八八號）
，提起抗告，本院裁定如下：
    主  文
抗告駁回。
    理  由
一、抗告意旨略以：伊因竊盜案件經臺灣板橋地方法院以一百年
    度易字第二八二二號判決判處有期徒刑六月，如易科罰金，
    以新臺幣一千元折算一日。伊因前案於監所多年，假釋後努
    力洗新革面，希望能循規蹈矩，腳踏實地，面對新生活，且
    家中有年邁母親、妻子和幼兒須賴伊照顧、扶養，懇請鈞院
    審酌伊之犯後態度及家中成員現況，撤銷原裁定，准予交保
    等語。
二、次按法院為羈押之裁定時，其本質上係使刑事訴訟程序得以
    順利進行，或為保全證據或為擔保嗣後刑之執行，或為防止
    被告反覆施行同一犯罪，而對被告所實施剝奪其人身自由之
    強制處分，法院僅須在外觀上審查被告犯罪嫌疑是否重大，
    及有無賴此保全偵、審或執行而為此強制處分之必要，關於
    羈押原因之判斷，尚不適用訴訟法上之嚴格證明原則，僅須
    檢察官提出之證據在形式上足以證明被告犯罪嫌疑已足，至
    於證據之證據能力與證明力如何，均為審判期日調查之事項
    ，並非審核被告羈押時，法院應調查之事項。又按刑事訴訟
    法第一百零一條、第一百零一條之一所謂羈押之必要與否，
    應按照訴訟進行程度及其他一切情事，由事實審法院斟酌認
    定，聲請停止羈押，除有同法第一百十四條各款所列情形之
    一不得駁回者外，准許與否，該管法院有自由裁量之權（最
    高法院五十六年度台抗字第六七號裁定參照）。又所謂羈押
    必要性，係由法院就具體個案，依職權衡酌是否有非予羈押
    顯難保全證據或難以遂行訴訟程序者為依據，法院在不違背
    通常生活經驗之定則或論理法則時，依法自有審酌認定之職
    權。
三、經查，本件抗告人即被告陳國政因涉嫌竊盜案件，經原審法
    院以其涉犯刑法第三百二十條竊盜罪之犯罪嫌疑重大，前有
    多次竊盜前科，且前案經假釋出監後，時隔約一週即再犯本
    案，有事實足認有反覆實施犯罪之虞，而有羈押之必要，依
    刑事訴訟法第一百零一條之一第一項第五款之規定，准自一
    百年八月十八日起執行羈押。嗣經原審法院審酌被告所犯之
    全案情節後，認原羈押之原因仍然存在，有羈押之必要，不
    能因具保而使之消滅，且羈押之被告不符合刑事訴訟法第一
    百十四條各款所列不得駁回具保聲請停止羈押之情形，因而
    駁回被告具保停止羈押之聲請，本院經核於法並無違誤。被
    告抗告意旨雖謂伊因前案於監所多年，假釋後努力洗新革面
    ，希望能循規蹈矩，腳踏實地，面對新生活云云，然尚不足
    據此認定被告之前揭羈押原因已消滅，是被告上開所指，自
    非可採。至於被告家中是否有年邁母親、妻子和幼兒待扶養
    ，及家庭現況如何，與本件羈押之要件無關，亦非法定得以
    交保之理由。且依被告前科紀錄觀之被告顯有犯罪之惡習，
    公訴人起訴即以被告有多次竊盜前科，有犯罪之惡習，聲請
    原審法院依竊盜犯贓物犯保安處分條例第3條第1項之規定，
    諭知被告於刑之執行前入勞動場所強制工作等語。僅因被告
    宣告刑未達1年以上者，而未諭知強制工作，是故原審法院
    於原裁定內詳敘理由予以羈押，自屬於法有據，被告抗告意
    旨仍執前詞，指摘原裁定不當，並無理由，應予駁回。
據上論結，應依刑事訴訟法第四百十二條，裁定如主文。
中    華    民    國   100    年    9     月    26    日
                  刑事第二庭審判長法  官  洪光燦
                                  法  官  蘇素娥
                                  法  官  宋明蒼
以上正本證明與原本無異。
不得再抗告。
                                  書記官  陳紀語
中    華    民    國   100    年    9     月    26    日